【裁判字號】    95,易,571
【裁判日期】    950608
【裁判案由】    竊盜
【裁判全文】
臺灣臺北地方法院刑事判決               95年度易字第571號
公  訴  人  臺灣臺北地方法院檢察署檢察官
被      告  乙○○
                    （另案在台灣台北分監執行中）
上列被告因竊盜案件，經檢察官聲請簡易判決處刑（94年度偵字
第7219號），本院刑事庭認不宜以簡易判決處刑，移由本院改依
通常程序審理，茲判決如下：
    主  文
乙○○共同毀壞門扇竊盜，處有期徒刑柒月。
    事  實
一、乙○○明知丙○○（另因案件曾經判決確定而由檢察官為不
    起訴之處分）請其提供證件租用自小客車係為供作行竊之交
    通工具及搬運贓物之用，竟仍與丙○○共同基於意圖為自己
    不法所有之犯意聯絡，於民國94年1月23日晚間10時許，在
    台北縣中和市○○路62號，由丙○○出資新台幣（下同）2
    千元，乙○○與不知情之甲○○（另由檢察官為不起訴處分
    ）提供證件，向詠翔小客車出租公司租用車牌號碼2A—2028
    號自用小客車，隨即於94年1月24日凌晨5時許，由乙○○駕
    駛上開自用小客車搭載丙○○、甲○○及姓名年籍不詳綽號
    「胖妞」之不知情成年女子，前往台北市○○○街9巷13之1
    號鼐成興業股份有限公司（以下簡稱鼐成公司），趁鼐成公
    司於夜間無人看管之際，由乙○○在外把風，推由丙○○毀
    壞鼐成公司大門門鎖，侵入該公司內（無故侵入他人建築物
    部分未據鼐成公司告訴），竊取該公司所有之ROUNDSHOT220
    VR360度相機1台、哈蘇503CW相機（含80M／M鏡頭）1台、ME
    GAVISION數位機背1台、PENTAXLX相機1台、NIKON COOPLEX5
    40數位相機1台、NIKON COOPLEX500數位相機1台、鏡頭IMAG
    ON120M／M1個、現金16萬元、MINOLTA色溫表1個、哈蘇120
    片盒1個、PENTAX70~210Mm鏡頭1個、VIVITAR28~90鏡頭1個
    、MINOLTARIVAZOOM135相機1台、台北富邦商業銀行支票1張
    得手，旋於同日上午7時20分許，乙○○見丙○○手提4大袋
    之上開贓物從該公司出來，隨即開車上前接應後駕車離去，
    丙○○並交付5千元之代價予乙○○，再將所竊得之物品賣
    予跳蚤市場姓名年籍不詳綽號「阿生」之成年男子，所得價
    金歸己所有。嗣為警在鼐成公司採獲丙○○之指紋，始知上
    情。
二、案經台北市政府警察局中正第二分局報告台灣台北地方法院
    檢察署檢察官偵查起訴。
    理  由
一、訊據被告乙○○固供承有於前揭時、地承租上開自用小客車
    搭載丙○○至鼐成公司，於丙○○入內後其在外等候，待丙○○出來即開車上前接應，且收受丙○○交付之5千元之事
    實，惟矢口否認有何竊盜犯行，辯稱：其與丙○○當時才認
    識2天，租車的目的是要出遊，因丙○○沒有駕照，所以由
    其租車，租車後在新店東逛西逛，丙○○說他要搬家，要回
    舊的住處拿東西，叫其在樓下等他，不知道丙○○竊盜云云
    。經查：
（一）鼐成公司負責人戊○○於94年1月24日上午7時20分許，欲
      至台北市○○○街9巷13之1號鼐成公司拿報紙回家時，發
      覺有人進入該公司，嗣見丙○○出來乘車牌號碼2A—2028
      號自用小客車離去，之後發現該公司大門門鎖遭毀壞，且
      置於該公司內之ROUNDS HOT220VR360度相機1台、哈蘇503
      CW相機（含80M／M鏡頭）1台、MEGAVISION數位機背1台、
      PENTAXLX相機1台、NIKON COOPLEX540數位相機1台、NIKO
      N COOPLEX500數位相機1台、鏡頭IMAGON120M／M1個、現
      金16萬元、MINOLTA色溫表1個、哈蘇120片盒1個、PENTAX
      70~210Mm鏡頭1個、VIVITAR28~90鏡頭1個、MINOLTARIVAZ
      OOM135相機1台、台北富邦商業銀行支票1張遭竊，而報警
      處理，為警在鼐成公司採獲丙○○之指紋而查獲等情，業
      據證人即共犯丙○○於本院審理時坦承竊盜犯行（見本院
      95年5月16日筆錄），並經證人即鼐成公司負責人戊○○
      、丁○○於警詢及偵查中證述明確（見偵查卷第18、21、
      23、25、185頁），復有內政部警政署刑事警察局鑑驗書
      、小客車借用約定書及租賃汽車切結書各1份在卷可稽（
      見偵查卷第34、56頁），此部分事實，應無疑義。又被告
      於本院審理時亦坦承其有承租上開自用小客車搭載丙○○
      至台北市○○○街9巷13之1號，丙○○入內後其在外等候
      ，嗣丙○○手提4大袋物品出來，其開車上前接應後駕車
      離去，並收受丙○○交付之5千元等語不諱，是此客觀事
      實，亦堪認定。
（二）且被告於承租上開自用小客車前曾詢問丙○○租車作何用
      ，丙○○即已告知要去偷東西、載偷來的東西乙節，業據
      證人丙○○於本院審理時證述屬實（見本院95年5月16日
      筆錄）。被告雖辯稱其不知丙○○竊盜云云，惟丙○○於
      租車前僅告知被告欲前往竊盜，對同行之甲○○、「胖妞
      」則未提及，亦據證人丙○○陳明在卷，而丙○○與被告
      並無怨隙，為其二人所不否認，應無誣陷被告之理，且倘
      非丙○○於事前確僅有告知被告欲前往行竊，而未告知甲○○及「胖妞」，豈有同行之3人中單單指證被告之理，
      足認被告對丙○○竊盜乙節確實知情，應無疑義。被告承
      租上開自用小客車前既已知悉丙○○欲供作行竊之交通工
      具及搬運贓物之用，猶以其名義租車，並搭載丙○○至上
      址鼐成公司，於丙○○入內行竊時在外等候把風，丙○○
      手提4大袋之上開贓物從該公司出來時即上前接應，事後
      分得5千元之代價，是被告與丙○○間確有竊盜之犯意聯
      絡及行為分擔無訛。至被告以甲○○之供述證明其對丙○○之竊盜行為不知情，惟被告於本院審理時供稱：丙○○
      說他要搬家，要回舊的住處拿東西，叫其在樓下等他（見
      本院95年4月6日筆錄），甲○○於偵查中則供稱：經過寧
      波東街時丙○○說他有朋友在那裡，叫其等等一下（見偵
      查卷第192頁），二者之供述已有不符，則甲○○所述是
      否可信，已非無疑；況丙○○於租車前僅告知被告欲前往
      竊盜，而未告知甲○○及「胖妞」，已如前述，甲○○自
      無從知悉丙○○是否有告知被告欲行竊之事，是甲○○於
      偵查中之證詞尚不能作為有利被告之證據，亦無再傳訊之
      必要。
（三）從而，被告上開所辯，顯係卸責之詞，不足採信。本件事
      證明確，被告犯行堪予認定。
二、核被告所為，係犯刑法第321條第1項第2款之毀壞門扇竊盜
    罪。其與丙○○間有犯意聯絡及行為分擔，為共同正犯。爰
    審酌被告與丙○○共同竊得之財物價值不菲，惟被告僅分得
    5千元之代價，及其素行、犯罪之動機、目的、手段、所生
    危害、犯罪後否認犯行，難認有悔悟之意之犯後態度等一切
    情狀，量處如主文所示之刑。
據上論斷，應依刑事訴訟法第452條、第299條第1項前段，刑法
第28條、第321條第1項第2款，判決如主文。
本案經檢察官黃于真到庭執行職務。
中    華    民    國    95    年    6     月    8     日
                  刑事第七庭  審判長  法  官  梁耀鑌
                                      法  官  蔡守訓
                                      法  官  蕭清清
以上正本證明與原本無異。
如不服本判決，應於判決送達後10日內向本院提出上訴狀。
                                      書記官  劉麗英
中    華    民    國    95    年    6     月    16    日
附錄本案論罪科刑法條全文
刑法第321條
犯竊盜罪而有左列情形之一者，處6月以上5年以下有期徒刑：
一、於夜間侵入住宅或有人居住之建築物、船艦或隱匿其內而犯
    之者。
二、毀越門扇、牆垣或其他安全設備而犯之者。
三、攜帶兇器而犯之者。
四、結夥三人以上而犯之者。
五、乘火災、水災或其他災害之際而犯之者。
六、在車站或埠頭而犯之者。
前項之未遂犯罰之。


司法院資訊處製作；財團法人民間司法改革基金會備份。
